Minutes et répertoires du notaire Pierre LECOMPTE, 13 avril 1673 - 20 mai 1681 (étude XL)
Archives nationales
Minutes et répertoires du notaire Pierre LECOMPTE (étude XL)
13 avril 1673 - 20 mai 1681
MC/ET/XL/27 - MC/ET/XL/35
Etude XL; Lecompte, Pierre
Archives nationales de France
Minutes et répertoires: la loi 2008-696 du 15 juillet 2008 relative aux archives a fixé à 75 ans à compter de la date de l'acte, ou à 25 ans à compter de la date du décès de l'intéressé si ce délai est plus bref, le délai de communication des minutes et répertoires des notaires; ce délai est porté à 100 ans à compter de la date de l'acte si le document se rapporte à un mineur (code du Patrimoine, articles L213-2, 4e d et 5e).
Autres documents de l'étude (dossiers de clients, comptabilité...): s'agissant d'archives privées, ces documents sont communicables selon les modalités fixées par le déposant ou le donateur.
Certains documents ne sont pas accessibles en raison de leur mauvais état de conservation.
Versement
Attention: ce notaire n'a pas laissé de répertoire pour son activité dans l'étude XL
Accès aux instruments de recherche de tous les notaires de l’étude XL
Archives de l'étude XL
- Minutes de Pierre LECOMPTE, 13 avril 1673 - 1681; MC/ET/XL/27 - MC/ET/XL/35
  - Minutes. 1673, 13 avril - décembre, 13 avril - décembre 1673; MC/ET/XL/27
    Informations complémentaires:
    Quelques actes sont en désordre.
    Informations concernant le classement:
    Le niveau inférieur de description, quand il existe, correspond aux minutes d'actes. Toutes les minutes ne sont pas forcément décrites une à une. Les descriptions de ces minutes sont plus ou moins détaillées.
  - Minutes. 1674, MC/ET/XL/28
  - Minutes. 1675, MC/ET/XL/29
  - Minutes. 1676, MC/ET/XL/30
  - Minutes. 1677, MC/ET/XL/31
  - Minutes. 1678, MC/ET/XL/32
  - Minutes. 1679, MC/ET/XL/33
  - Minutes. 1680, MC/ET/XL/34
    Liasses sans ordre.
  - Minutes. 1681, MC/ET/XL/35
    1681 janvier à 1681, 20 mai: actes passés par-devant Pierre Lecompte.
    1681, 4 juin à 1681, 31 décembre: actes passés par-devant Louis Brouart.
    Entre le 20 mai et le 4 juin pièces de greffe concernant principalement la pose de scellés, après le décès de Lecompte, survenue subitement le 26 mai, vers 10 heures du matin, Lecompte, Louis, son frère, sculpteur du roi.
    Fragment de pièces d'audience, 10 avril 1681.